臺灣高等法院民事裁定
109年度抗字第1398號
抗  告  人  蕭惠茹  
上列抗告人因與相對人莊金福間聲請確定訴訟費用額事件，聲明
異議，對於中華民國109年9月9日臺灣臺北地方法院109年度事聲
字第69號裁定提起抗告，本院裁定如下：
    主  文
抗告駁回。
抗告訴訟費用由抗告人負擔。
    理  由
一、抗告意旨略以：相對人所有房屋浴室及廚房水管破裂，且遲
    未修繕，致伊所有房屋滲漏受損。經伊訴請賠償，尚支付新
    臺幣（下同）10萬元鑑定費用確認相對人房屋始為漏水原因
    ，該部分費用自應由相對人負擔。詎原法院司法事務官於民
    國109年6月30日裁定伊須負擔9萬1,991元，相對人僅須給付
    伊2萬4,453元。伊不服聲明異議，原裁定駁回異議，自有違
    誤等語。
二、按法院未於訴訟費用之裁判確定其費用額者，第一審受訴法
    院於該裁判有執行力後，應依聲請以裁定確定之。又經確定
    之訴訟費用額，應於裁定送達之翌日起，加給按法定利率計
    算之利息，民事訴訟法第91條第1項、第3項分別定有明文。
    本件抗告人因訴請相對人損害賠償（臺灣臺北地方法院107
    度訴字第2083號，下稱本案訴訟），繳納裁判費1萬6,444元
    ，又因在審理期間聲請鑑定，預繳鑑定費用10萬元，有收據
    、發票等件在卷（見同法院109年度司聲字第715號卷，下稱
    司聲字卷第7至13頁）。嗣本案訴訟判決確定，並就訴訟費
    用部分命相對人負擔21%，餘由抗告人負擔，有該判決足按
    （司聲字卷第27至33頁）。原法院司法事務官經抗告人聲請
    確定訴訟費用，以抗告人預繳裁判費、鑑定費合計乘算相對
    人應負擔比例即2萬4,453元【（16444＋100000）21%=
　　24453】，並命相對人按該金額併自裁定送達翌日起算之法
    定遲延利息給付抗告人，並無違誤。抗告人指摘原裁定及司
    法事務官之裁定不當，聲明廢棄，為無理由，應予駁回。
三、抗告人雖主張漏水原因既可歸責於相對人，鑑定費用部分不
    應按判決訴訟費用負擔比例乘算云云，惟所謂訴訟費用，包
    含民事訴訟法第77條之23至同條之25，有關法院進行訴訟所
    有必要費用均包含在內，是法院囑請鑑定之鑑定費用，亦屬
    訴訟費用之一部。且法院未於訴訟費用之裁判確定其費用額
    者，第一審受訴法院於該裁判有執行力後，應依聲請以裁定
    確定之，同法第91條第1項定有明文。此一確定訴訟費用額
    之程序，僅在審究有求償權之一造當事人所開列之費用項目
    ，及其提出支付費用之計算書等證據，是否屬於訴訟費用之
    範圍，以確定應負擔訴訟費用之他造當事人所應賠償其之訴
    訟費用數額，並非就權利存在與否為確定；有關訴訟費用負
    擔之主體、負擔比例等悉依命負擔訴訟費用之裁判定之，於
    確定訴訟費用額之程序中，無從更為不同之酌定（最高法院
    104年度台抗字第938號裁判意旨參照）。本案訴訟所支出鑑
    定費用應屬訴訟費用，且司法事務官於確定訴訟費用時，僅
    得按本案訴訟判決所命負擔比例核算金額。抗告人徒以漏水
    原因出自相對人房屋，即謂鑑定費用不應按該判決所命負擔
    比例計算云云，於法未合，自不足採。
四、爰裁定如主文。
中　　華　　民　　國　　109 　年　　11　　月　　12　　日
                  民事第八庭    
                        審判長法  官  陳邦豪
                              法  官  胡芷瑜
                              法  官  古振暉
正本係照原本作成。
本裁定除以適用法規顯有錯誤為理由外，不得再抗告。如提起再
抗告，應於收受送達後10日內委任律師為代理人向本院提出再抗
告狀。並繳納再抗告費新臺幣１千元。
中　　華　　民　　國　　109 　年　　11　　月　　12　　日

    　　　　　　　　　　　　　書記官  廖逸柔